# 如何理解“金额可以可靠计量”

提问人：zx_6557973 时间：2017-06-06 11:45:42
某企业 2017 年初计提上年绩效考核奖金，按照权责发生制原则，这笔计提属于跨期，但企业解释在 2016 年末无法确认绩效奖金的金额。 那么审计是否可以按照财务报表日后的数据（即 2017 年初企业计提数）作为审计调整依据？ 不是很理解金额可以可靠计量是站在什么时点，希望各位大神请教，非常感谢！

回答人：chenyiwei
“可靠计量”是站在资产负债表日（或其他特定计量日）这一时点上，依据截至该时点可获得的信息判断能否可靠计量。对于你的问题，建议参考《瑞华研究 2010 ～ 2016 汇编》之“问题1-4-5（资产负债表日年终奖预提问题）”。